臺灣高等法院臺中分院刑事裁定　
110年度聲字第2875號

聲  請  人  臺灣高等檢察署臺中檢察分署檢察官     
受  刑  人  王文傑




上列聲請人因受刑人數罪併罰有二裁判以上，聲請定其應執行之
刑（聲請案號：110年度執聲字第1355號），本院裁定如下：
    主  文
王文傑因犯如附表所示各罪所處之徒刑，應執行有期徒刑壹年肆
月，如易科罰金，以新臺幣壹仟元折算壹日。
    理  由
一、聲請意旨略以：受刑人王文傑因偽造文書等數罪，先後經判
    決確定如附表，應依刑法第53條、第51條第5款規定，定其
    應執行之刑，及依刑法第41條第1項、第8項規定，諭知易科
    罰金之折算標準，爰依刑事訴訟法第477條第1項聲請裁定等
    語。
二、按裁判確定前犯數罪者，併合處罰之；數罪併罰有二裁判以
    上者，依第51條之規定，定其應執行之刑；宣告多數拘役者
    ，比照前款定其刑期，但不得逾120日；犯最重本刑為5年以
    下有期徒刑以下之刑之罪，而受6月以下有期徒刑或拘役之
    宣告者，得以新臺幣1,000元、2,000元或3,000元折算一日
    ，易科罰金；第1項至第4項及第7項之規定，於數罪併罰之
    數罪均得易科罰金或易服社會勞動，其應執行之刑逾6月者
    ，亦適用之，刑法第50條第1項前段、第53條、第51條第6款
    、第41條第1項、第8項分別定有明文。次按，數罪併罰之定
    應執行之刑，係出於刑罰經濟與責罰相當之考量，並非予以
    犯罪行為人或受刑人不當之利益，為一種特別的量刑過程，
    相較於刑法第57條所定科刑時應審酌之事項係對一般犯罪行
    為之裁量，為定應執行刑之宣告，乃對犯罪行為人本身及所
    犯各罪之總檢視，除應考量行為人所犯數罪反應出之人格特
    性，並應權衡審酌行為人之責任與整體刑法目的及相關刑事
    政策，在量刑權之法律拘束性原則下，依刑法第51條第5款
    之規定，採限制加重原則，以宣告各刑中之最長期為下限，
    各刑合併之刑期為上限，但最長不得逾30年，資為量刑自由
    裁量權之外部性界限，並應受法秩序理念規範之比例原則、
    平等原則、責罰相當原則、重複評價禁止原則等自由裁量權
    之內部抽象價值要求界限之支配，以使輕重得宜，罰當其責
    ，俾符合法律授與裁量權之目的，以區別數罪併罰與單純數
    罪之不同，兼顧刑罰衡平原則（最高法院100年度台抗字第4
    40號刑事裁定意旨參照）。又刑事訴訟法第370 條第2 項、
    第3項，已針對第二審上訴案件之定應執行之刑，明定有不
    利益變更禁止原則之適用，分屬不同案件之數罪併罰，倘一
    裁判宣告數罪之刑，曾經定其執行刑，再與其他裁判宣告之
    刑（或執行之刑）定其執行刑時，在法理上亦應同受此原則
    之拘束（最高法院103 年度第14次刑事庭會議決議意旨參照
    ）；亦即另定之執行刑，其裁量所定之刑期，不得較重於前
    定之執行刑加計後裁判宣告之刑（或執行之刑）之總和（最
    高法院104 年度台抗字第410 號裁定意旨參照）。
三、經查：
　㈠受刑人王文傑所犯如附表編號4至編號6所示偽造文書罪，前
    經本院110年度上訴字第1028號判決定其應執行有期徒刑10
    月，聲請書附表備註欄記載為「編號4至編號5」，係屬誤載
    ，爰更正如本裁定附表所示，先此敘明。　
　㈡受刑人王文傑因偽造文書等數罪，經本院先後判處如附表所
    示之刑確定，有各該案件判決及臺灣高等法院被告前案紀錄
    表在卷可查，本院認檢察官聲請定其應執行之刑為合法正當
    ，應予准許。爰依最高法院110年度台抗大字第489號大法庭
    裁定意旨：「定應執行刑，不僅攸關國家刑罰權之行使，於
    受刑人之權益亦有重大影響，除顯無必要或有急迫情形外，
    法院於裁定前，允宜予受刑人以言詞、書面或其他適當方式
    陳述意見之機會，程序保障更加周全。」予受刑人陳述意見
    之機會，經本院書面通知受刑人於期限內表示意見而其未於
    期限內表示意見，有本院110中分高刑鳳110聲2875字第1064
    0號函、送達證書、收狀資料查詢清單、收文資料查詢清單
    在卷可憑，審酌受刑人所犯如附表所示各罪之犯罪態樣、時
    間間隔、侵害法益、各罪依其犯罪情節所量定之刑，及所犯
    如附表編號1至編號3所示之罪，前經定應執行刑為有期徒刑
    10月確定，附表編號4至編號6所示之罪，前經定應執行刑為
    有期徒刑10月確定，有上開判決及臺灣高等法院被告前案紀
    錄表在卷可查，暨考量前述比例原則、平等原則、責罰相當
    原則、重複評價禁止原則等自由裁量權之內部抽象價值要求
    之界限，合併定其應執行之刑如主文所示。
據上論斷，應依刑事訴訟法第477條第1項、刑法第53條、第51條
第5款、第41條第1項前段、第8項，裁定如主文。　　　　　
中　　華　　民　　國　　110 　年　　12　　月　　7 　　日
　　　　　  刑事第一庭  審判長法　官　江  德  千
                              法  官  高  增  泓     
                              法  官　簡  源  希
以上正本證明與原本無異。
如不服本裁定，應於收受送達後5日內向本院提出抗告書狀 (須
附繕本)。因疫情而遲誤不變期間，得向法院聲請回復原狀。 

                              書記官　吳  麗  琴
　　　　　　　　　　　　　　　
中　　華　　民　　國　　110 　年　　12　　月　　7 　　日
 
附表：受刑人王文傑定應執行刑案件一覽表 
編　　　　　號  1 2 3 罪　　　　　名  侵占 侵占 侵占 宣　　告　　刑  有期徒刑6月 有期徒刑6月 有期徒刑6月 犯　罪　日　期  108年9月初某日 108年10月初某日 108年11月初某日 偵查(自訴)機關 年度案號  臺中地檢109年度偵字第2190號 臺中地檢109年度偵字第2190號 臺中地檢109年度偵字第2190號 最　後 事實審 法　  院 中高分院 中高分院 中高分院  案　  號 109年度上易字第1247號 109年度上易字第1247號 109年度上易字第1247號  判決日期 110年1月12日 110年1月12日 110年1月12日 確　定 判　決 法　　院 中高分院 中高分院 中高分院  案　　號 109年度上易字第1247號 109年度上易字第1247號 109年度上易字第1247號  確定日期 110年1月12日 110年1月12日 110年1月12日 是否為得易科 罰金、社會勞動之案件  得易科、社勞 得易科、社勞 得易科、社勞 備註  臺中地檢110年度執字第2245號 臺中地檢110年度執字第2245號 臺中地檢110年度執字第2245號   編號1至3之罪定應執行有期徒刑10月   
附表：受刑人王文傑定應執行刑案件一覽表 
編　　　　　號  4 5 6 罪　　　　　名  偽造文書 偽造文書 偽造文書 宣　　告　　刑  有期徒刑3月 (3次) 有期徒刑2月 (5次) 有期徒刑4月 犯　罪　日　期  107年4月24日 107年5月9日 107年5月15日 107年6月12日 107年6月18日 107年6月27日(2次) 107年6月28日 107年6月18日 偵查(自訴)機關 年度案號  臺中地檢109年度偵字第14419號 臺中地檢109年度偵字第14419號 臺中地檢109年度偵字第14419號 最　後 事實審 法　  院 中高分院 中高分院 中高分院  案　  號 110年度上訴字第1028號 110年度上訴字第1028號 110年度上訴字第1028號  判決日期 110年8月17日 110年8月17日 110年8月17日 確　定 判　決 法　　院 中高分院 中高分院 中高分院  案　　號 110年度上訴字第1028號 110年度上訴字第1028號 110年度上訴字第1028號  確定日期 110年11月8日 110年11月8日 110年11月8日 是否為得易科 罰金、社會勞動之案件  得易科、社勞 得易科、社勞 得易科、社勞 備註  臺中地檢110年度執字第12670號 臺中地檢110年度執字第12670號 臺中地檢110年度執字第12670號   編號4至6之罪定應執行有期徒刑10月